臺灣臺北地方法院民事簡易判決
111年度北簡字第11878號
原      告  蕭金一（原名：蕭健義）

被      告  林清源律師

上列當事人間請求損害賠償事件，本院於中華民國111年9月13日
言詞辯論終結，判決如下：
    主      文
原告之訴及假執行之聲請均駁回。
訴訟費用新臺幣參仟貳佰元由原告負擔。
    事實及理由
一、原告主張：被告於臺灣高等法院77年度重上字第112號事件(
    下稱系爭事件)審理時，未反駁對造無理、無證據之空虛控
    訴，違反律師法第43條規定之職務上應盡之義務，被告之侵
    權行為造成原告過低收入生活及身心傷害到手不斷顫抖，需
    靠藥物控制才能自己進食，而且越來越嚴重，被告之侵權行
    為縱使超過時效，依民事訴訟法第197條、第215條、第216
    條規定，仍應賠償受害者，爰依共同侵權行為法律關係，請
    求被告賠償新臺幣(下同)300,000元，為此提起本件訴訟等
    語，並聲明：㈠被告應給付原告300,000元。㈡願供擔保，請
    准宣告假執行。
二、被告則以：不認識原告，亦未受原告委任，另被告認識莊乾
    城律師並有往來，通常是莊乾城律師開庭來不及或是臨時拜
    託被告代理出庭，幫莊乾城律師向法院請假，印象中有幾個
    案件是這樣的，但關於系爭事件卻一點印象都沒有，又對原
    告侵權行為之主張為時效抗辯等語，資為抗辯，並聲明：駁
    回原告之訴。
三、查系爭事件之被上訴人為李萬水，訴訟代理人為莊乾城律師
    ，被告與曾瑞慶律師為複代理人，有系爭事件判決書可稽(
    見本院卷第101-105頁)，且為兩造所不爭，堪信為真實。
四、本院得心證之理由：
　　原告主張被告於系爭事件沒有盡責答辯，導致受敗訴判決，
    應負侵權行為責任，則為被告否認，並以前詞置辯，茲析論
    如下：
　㈠按因故意或過失，不法害他人之權利者，負損害賠償責任。
    故意以背於善良風俗之方法，加損害於他人者亦同；違反保
    護他人之法律，致生損害於他人者，負賠償責任。但能證明
    其行為無過失者，不在此限；因故意或過失，不法侵害他人
    之權利者，負損害賠償責任；數人共同不法侵害他人之權利
    者，連帶負損害賠償責任，民法第184條、第185條第1項前
    段亦定有明文。又此侵權行為之成立，須行為人因故意過失
    不法侵害他人權利，亦即行為人須具備歸責性、違法性，並
    不法行為與損害間有因果關係，始能成立，且主張侵權行為
    損害賠償請求權之人，對於侵權行為之成立要件應負舉證責
    任（最高法院100年度台上字第328號判決參照）。再按當事
    人主張有利於己之事實者，就其事實有舉證之責任，民事訴
    訟法第277條亦有規定。又民事訴訟如係由原告主張權利者
    ，應先由原告負舉證之責，若原告先不能舉證，以證實自己
    主張之事實為真實，則被告就其抗辯之事實即令不能舉證，
    或其所舉證據尚有疵累，亦應駁回原告之請求（最高法院10
    0年度台上字第415號判決要旨參照）。
　㈡次按律師為他人辦理法律事務，應探究案情，蒐集證據；律
    師如因懈怠或疏忽，致其委任人或當事人受損害者，應負賠
    償之責；律師對於委任人、法院、檢察機關或司法警察機關
    ，不得有矇蔽或欺誘之行為；律師對於受委任、指定或囑託
    之事件，不得有不正當之行為或違反其職務上應盡之義務，
    律師法第31條、第33條、第38條、第43條第2項亦定有明文
    。其目的在維護律師以保障人權，實現社會正義及促進民主
    法治為使命，因之，設有前開義務規定，故而律師法具有防
    止危害他人權益之功能，應屬民法第184條第2項所稱保護他
    人之法律。惟律師法第33條既規定，律師如因懈怠或疏忽，
    致其委任人或當事人受損害者，應負賠償之責，必以原告方
    面能舉證證明被告受託為原告處理訴訟事件有懈怠或疏忽，
    致原告受有損害，始能依此規定請求損害賠償。
　㈢原告主張系爭事件一審時原獲勝訴判決，但二審卻受敗訴判
    決，係因係莊乾城律師、被告及曾瑞慶律師為系爭事件之被
    上訴人李萬水之訴訟代理人，沒有盡責答辯所導致云云，自
    應由原告就被告未盡責答辯一事負舉證責任，然系爭事件之
    案卷已逾保存年限，業經銷毀，有本院公務電話紀錄可參(
    見本院卷第83頁)，已無法知悉被告就系爭事件曾經作如何
    之答辯；再被告於訴訟進行中，僅可依據其專業，在訴訟程
    序中作適時之攻擊防禦，至於法院心證上對系爭事件之被上
    訴人李萬水為有利或不利之判決，並非被告所得左右，尚不
    得僅以系爭事件之被上訴人李萬水獲敗訴判決即認被告有未
    盡律師職責之答辯能事；另原告並未舉證證明其因系爭事件
    之被上訴人李萬水敗訴而受有何種損害，此外，原告復未提
    出其他證據，證明系爭事件之被上訴人李萬水敗訴係因被告
    懈怠或疏忽情事所致之事實，揆諸上開說明，原告之主張並
    不符合民法第184條侵權行為及律師法第33條損害賠償之要
    件，要難認原告對被告有侵權行為損害賠償請求權存在。
　㈣從而，原告空言主張被告應負侵權行為責任，請求被告賠償3
    00,000元，非屬正當，不應准許。
五、綜上所述，原告據以提起本訴，請求被告給付300,000元，
    為無理由，應予駁回。原告之訴既經駁回，其假執行之聲請
    ，亦失所附麗，併予駁回。
六、本件事證已臻明確，兩造其餘攻擊防禦方法及證據，核與判
    決之結果不生影響，爰不一一論列，併此敘明。
七、訴訟費用負擔之依據：民事訴訟法第78條。本件訴訟費用額
    ，依後附計算書確定如主文第2項所示金額。
中　　華　　民　　國　　111 　年　　9 　　月　　30　　日
                  臺北簡易庭  法  官  葉藍鸚
訴訟費用計算書
項　　    目               金　額（新臺幣）　　   備　註
第一審裁判費   　 　　     3,200元
合　　　　計　　　         3,200元
以上正本係照原本作成。
如不服本判決，應於判決送達後20日內向本庭提出上訴狀（須按
他造當事人之人數附繕本）。如委任律師提起上訴者，應一併繳
納上訴審裁判費。
中　　華　　民　　國　　111 　年　　9 　　月　　30　　日
                              書記官  翁嘉偉